臺灣雲林地方法院刑事判決　　　　　　　 94年度訴字第798號
公　訴　人　臺灣雲林地方法院檢察署檢察官
被　　　告　乙○○
　　　　　　　　　　（現另案於台灣雲林第二監獄執行中）
上列被告因違反毒品危害防制條例案件，經檢察官提起公訴（94
年度毒偵字第1778號），被告自白犯罪，本院合議庭裁定由受命
法官獨任依簡式審判程序審理，判決如下：
    主  文
乙○○連續施用第一級毒品，累犯，處有期徒刑壹年；又連續施
用第二級毒品，累犯，處有期徒刑捌月。應執行有期徒刑壹年陸
月。
    事  實
一、乙○○曾於民國89年2 月間，因施用毒品等案件，經臺灣彰
    化地方法院於89年10月30日判處應執行有期徒刑9 月確定，
    再因持有毒品案件，經臺灣彰化地方法院於89年12月13日判
    處有期徒刑7 月確定，並經臺灣彰化地方法院於91年3 月11
    日定其應執行有期徒刑1 年3 月。復於91年1 月間，因施用
    毒品案件，經臺灣彰化地方法院於91年4 月14日判處有期徒
    刑6 月確定，並接續執行，於92年7 月29日因縮短刑期假釋
    出獄，刑期至92年12月17日屆滿，以已執行論。保安處分部
    分，乙○○因分別於88年7 月間及同年11月間，因施用毒品
    ，經臺灣彰化地方法院分別以88年度毒聲字第3035號及第49
    88號裁定送勒戒處所觀察、勒戒後，均認無繼續施用毒品傾
    向，而分別於88年8 月6 日及88年11月30日釋放，由臺灣彰
    化地方法院檢察署檢察官分別於88年8 月6 日，以88年度偵
　　字第7673號，及88年11月30日，以88年度毒偵字第1694號為
    不起訴處分；再於89年2 月間，因施用毒品案件，經臺灣彰
    化地方法院以89年度毒聲字第694 號裁定令入戒治處所施以
    強制戒治，嗣因戒治成績合格，由臺灣彰化地方法院以89年
    度毒聲字第3569號裁定停止戒治所餘期間付保護管束，而於
    89年7 月31日釋放，保護管束期間至90年2 月8 日屆滿，未
    經撤銷，視為戒治期滿，該案經檢察官起訴後，由臺灣彰化
    地方法院判處應執行有期徒刑9 月確定；又於91年1 月間，
    因施用毒品案件，經臺灣彰化地方法院以91年度毒聲字第75
    號裁定令入戒治處所施以強制戒治，嗣因戒治成績合格，由
    臺灣彰化地方法院以91年度毒聲字第1257號裁定停止戒治所
    餘期間付保護管束，而於91年6 月3 日釋放，保護管束期間
    至92年1 月7 日屆滿，未經撤銷，視為戒治期滿，該案經檢
    察官起訴，由臺灣彰化地方法院判處有期徒刑6 月確定。詎
    乙○○仍不知悔改，自上開強制戒治執行完畢釋放後，5 年
    內復基於施用第一級毒品之概括犯意，自94年4 月間某日起
    ，至同年6 月4 日上午某時止，連續在彰化縣大村鄉○○村
    路邊等處，以將毒品海洛因摻入香菸中點燃後吸食之方式，
    連續施用第一級毒品海洛因多次；另基於施用第二級毒品甲
    基安非他命之概括犯意，自94年4 月間某日起，至同年6 月
    3 日某時止，連續在彰化縣埔心鄉○○村○○路○ 段206 巷
    36弄28號友人住處，以將毒品甲基安非他命置於玻璃球內燒
    烤後吸食其煙之方式，施用第二級毒品甲基安非他命多次。
    嗣於94年6 月6 日，乙○○因涉嫌搶奪案件，為警在彰化縣
    永靖鄉查獲，同日經乙○○同意採集其尿液送驗，檢出毒品
    嗎啡及安非他命之陽性反應。
二、案經彰化縣警察局員林分局報告臺灣彰化地方法院檢察署檢
    察官呈請臺灣高等法院檢察署檢察長核轉臺灣雲林地方法院
    檢察署檢察官偵查起訴。
    理  由
一、上揭事實，業經被告乙○○坦白承認，並有檢驗呈「嗎啡陽
    性、甲基安非他命陽性」之詮昕科技股份有限公司濫用藥物
    尿液檢驗報告1 紙附卷可稽，足認被告自白與事實相符，應
    可採信。又被告前分別於88年7 月間及同年11月間，因施用
    毒品，經法院裁定送勒戒處所觀察、勒戒後，均認無繼續施
    用毒品傾向，分由檢察官為不起訴處分；再於89年2 月間，
    因施用毒品案件，經法院裁定令入戒治處所施以強制戒治，
    嗣因戒治成績合格，由法院裁定停止戒治所餘期間付保護管
    束，保護管束期間屆滿，未經撤銷，視為戒治期滿；又於91
    年1 月間，因施用毒品案件，經法院裁定令入戒治處所施以
    強制戒治，嗣因戒治成績合格，由法院裁定停止戒治所餘期
    間付保護管束，期間屆滿，未經撤銷，視為戒治期滿等情，
    有臺灣高等法院被告前案紀錄表等件在卷可參。本件事證明
    確，被告犯行，堪以認定。
二、核被告所為，係犯毒品危害防制條例第10條第1 項之施用第
    一級及同條第2 項之施用第二級毒品罪。被告持有第一、二
    級毒品進而施用，其持有之低度行為，為施用之高度行為吸
    收，不另論罪。又被告先後多次施用第一級、第二級毒品犯
    行，時間緊接，所犯罪名相同，顯係出於概括犯意反覆為之
    ，均為連續犯，應依刑法第56條規定，以一罪論，並加重其
    刑。又被告前因施用毒品等案件，經臺灣彰化地方法院於89
    年10月30日判處應執行有期徒刑9 月確定，再因持有毒品案
    件，經臺灣彰化地方法院於89年12月13日判處有期徒刑7 月
    確定，並經臺灣彰化地方法院於91年3 月11日定其應執行有
    期徒刑1 年3 月。復於91年1 月間，因施用毒品案件，經臺
    灣彰化地方法院於91年4 月14日判處有期徒刑6 月確定，並
    接續執行，於92年7 月29日因縮短刑期假釋出獄，刑期至92
    年12月17日屆滿，以已執行論，有台灣高等法院被告前案紀
    錄表在卷可佐。被告於有期徒刑執行完畢後，5 年內再犯本
    件有期徒刑以上之罪，為累犯，依刑法第47條規定，各遞加
    其刑。其所犯施用第一級毒品及施用第二級毒品二罪間，犯
    意各別，行為互殊，應分論併罰。爰審酌被告前因施用毒品
    案件，經觀察、勒戒及強制戒治，仍未戒絕，繼續施用毒品
    海洛因，顯見其一再沈溺於毒品，不能自拔，及犯後坦承犯
    行等一切情狀，量處如主文所示之刑，併定其應執行之刑。
據上論斷，應依刑事訴訟法第299 條第1 項前段，毒品危害防制
條例第10條第1 項、第2 項，刑法第11條前段、第56條、第47條
、第51條第5款，判決如主文。
本案經檢察官甲○○到庭執行職務
中　　華　　民　　國　　94　　年　　12　　月　　2 　　日
                  刑事第二庭    法  官  柯志民
以上正本證明與原本無異。
如不服本判決，應於判決送達後10日內，向本院提出上訴狀。
                                書記官　魏輝碩
中　　華　　民　　國　　94　　年　　12　　月　　2 　　日
論罪之法條全文：
毒品危害防制條例第10條
施用第一級毒品者，處六月以上五年以下有期徒刑。
施用第二級毒品者，處三年以下有期徒刑。
